臺灣嘉義地方法院民事裁定  
110年度抗字第3號
抗  告  人  陳玉燕  

相  對  人  陳志豪  

上列抗告人與相對人間聲請本票准許強制執行事件，抗告人對於
中華民國110 年1 月22日本院110 年度司票字第106 號裁定提起
抗告，本院合議庭裁定如下：     
    主  文
抗告駁回。
抗告程序費用新臺幣壹仟元由抗告人負擔。
    理  由
一、按執票人向本票發票人行使追索權時，得聲請法院裁定後強
    制執行，票據法第123 條定有明文。又本票執票人依上開法
    條之規定，聲請法院裁定許可對發票人強制執行，係屬非訟
    事件，此項聲請之裁定及抗告法院之裁定，僅依非訟事件程
    序，以審查強制執行許可與否，並無確定實體上法律關係存
    否之效力，即法院就本票形式上之要件是否具備予以審查為
    已足，實體法律關係存否之抗辯，抗告法院於非訟程序中自
    不得審酌，應裁定駁回抗告。
二、抗告意旨略以：抗告人於4月30日向相對人借新臺幣（下同
    ）20萬元，利息每個月4萬元，實拿16萬元，5月22日因繳不
    出利息，相對人再叫抗告人簽10萬元本票，實際拿1萬8,000
    元，另一張10萬元的本票實拿6萬元，11月2日30萬元的本票
    是相對人逼我簽的，抗告人沒拿到半毛錢，抗告人11月份共
    還相對人15萬元（11月13日還5萬元、11月26日還10萬元）
    ，所以相對人提出的本票金額與事實不符，爰提起抗告請求
    原裁定廢棄，抗告費用由相對人負擔等語。
三、查本件相對人主張其執有抗告人簽發如附表所示之本票5 紙
    ，並免除作成拒絕證書，嗣屆期提示未獲付款等情，有本票
    影本5 紙可證（見本院110 司票字第106 號卷第9至11頁）
    ，原審審查本票發票人欄上有抗告人之簽名、印文等形式上
    要件具備後裁定予以准許，即無不合。而抗告人之前開主張
    ，核屬實體事項之爭執，依前開說明，自應由抗告人另行提
    起訴訟以資解決，非本件非訟事件程序所得審究。從而，抗
    告人提起本件抗告為無理由，應予駁回。
四、按非訟事件依法應由關係人負擔費用者，法院裁定命關係人
    負擔時，應一併確定其數額；非訟事件程序費用之負擔，有
    相對人者，準用民事訴訟法有關訴訟費用之規定，非訟事件
    法第24條第1 項、第21條第2 項分別定有明文。查本件抗告
    程序費用額為1,000 元，有本院自行收納款項統一收據在卷
    可證，爰依法一併確定本件抗告程序費用額為1,000 元，應
    由抗告人負擔，爰裁定如主文。
中　　華　　民　　國　　110 　年　　3 　　月　　23　　日
                  民事第一庭審判長法  官 洪嘉蘭
                                  法  官 曾文欣
                                  法  官 陳婉玉
以上正本係照原本作成。
本裁定不得再抗告。
中　　華　　民　　國　　110 　年　　3 　　月　　23　　日
                                  書記官 蕭惟瀞
　　　　　　　　　　　　　　　　　
　　
編號 發票日 票面金額(新臺幣) 到期日 利息起算日 票據號碼 備考 001 109年4月30日 100,000元 109年4月30日 109年4月30日 CH0000000  002 109年4月30日 100,000元 109年4月30日 109年4月30日 CH0000000  003 109年5月22日 200,000元 109年5月22日 109年5月22日 CH0000000  004 109年5月22日 100,000元 109年5月22日 109年5月22日 CH0000000  005 109年11月2日 300,000元 109年11月3日 109年11月3日 CH598201